臺灣板橋地方法院刑事判決　　　　　　 93年度簡上字第481號
公　訴　人　臺灣板橋地方法院檢查署檢察官
上　訴　人
即　被　告　丁○○
上列上訴人因被告竊盜案件，不服本院93年度簡字第3690號，中
華民國93年8 月12日所為第一審簡易判決（聲請簡易判決處刑案
號：臺灣板橋地方法院檢察署93年度速偵字第446 號），提起上
訴及移送併辦（臺灣桃園地方法院檢察署93年度偵字第15192 號
、臺灣臺北地方法院檢察署93年度偵字第19862 號），本院管轄
第二審合議庭判決如下：
    主  文
原判決撤銷。
丁○○連續竊盜，處有期徒刑伍月，如易科罰金，以參佰元折算
壹日。
    事  實
一、丁○○前於民國74年間，因搶奪、妨害風化案件，經臺灣桃
    園地方法院於74年6 月18日以74年度訴字第176 號判決，分
    別判處有期徒刑2 年6 月、罰金500 元，妨害風化案件部分
    並據臺灣高等法院以74年度重上訴字第239 號判決上訴駁回
    確定，於74年10月22日繳清罰金執行完畢；而搶奪案件部分
    據最高法院以74年度台上字第7130號判決上訴駁回確定，並
    於76年4 月23日縮短刑期假釋出監，所餘期間付保護管束，
    於76年8 月22日縮刑期滿。又於81年間，因犯竊盜罪，經臺
    灣桃園地方法院判處有期徒刑7 月，於82年4 月13日執行完
    畢。又於83年間，因犯竊盜罪，經臺灣桃園地方法院於83年
    6 月1 日以83年度易字第1864號判決判處有期徒刑10月確定
    ，於84年2 月16日執行完畢。又於88年間，因犯公共危險罪
    ，經臺灣桃園地方法院於89年1 月13日以89年度桃交簡字第
    78 號 判決判處罰金12,000元，如易服勞役，以300 元折算
    1 日確定，於89年4 月28日繳清罰金執行完畢。又於92年間
    ，因犯公共危險罪，經桃園地方法院於92年10月3 日以92年
    度桃交簡字第1533號判決判處拘役55日，如易科罰金，以
    300 元折算1 日確定。又於93年間，因犯竊盜罪，經臺灣臺
    北地方法院於93年5 月10日，以93年度簡字第1088號判決判
    處拘役20日，如易科罰金，以300 元折算1 日確定，上開二
    罪接續執行，嗣於93年9 月12日執行完畢（以上均不構成累
    犯）。惟其仍不知悔改，猶基於意圖為自己不法所有之概括
    犯意，先後為下列行為：
（一）93年6 月30日下午1 時許，在臺北縣三重市○○○路132
      巷8 號「中日便利商店」內，趁該店店員乙○○未注意之
      際，徒手竊取海尼根啤酒乙瓶，得手後藏置於衣服內正欲
      離開之際，為乙○○發覺有異而報警當場查獲，並自其身
      上起出上開啤酒乙瓶。
（二）93年9 月19日中午12時20分許，在桃園縣新屋鄉○○村○○○路○ 段1127號由丙○○所經營之檳榔攤內，攜帶紙箱
      以為掩飾，以徒手竊取檳榔攤玻璃櫃內之長壽牌香菸6 包
      （價值約新台幣260 元），旋經在場之丙○○之子朱瑞瑄
      發現，轉告丙○○並報警後，隨經警在檳榔攤附近之草叢
      內查獲丁○○，並在其身上查獲竊得之6 包香煙。
（三）93年11月8 日中午12時30分許，在臺北市○○區○○路1
      段127 巷29弄10號「喬登美語」，竊取甲○○所有、放置
      在桌上之行動電話1 支（MOTOROLA牌、V690型，含門號為
      0000000000號SIM 卡1 張，價值約新台幣8,000 元），得
      手後欲離開現場之時，適為甲○○發現，攔下丁○○後報
      警查獲，且在其身上扣得上開竊得之行動電話1 支。
二、案經臺北縣政府警察局三重分局報告臺灣板橋地方法院檢察
    署檢察官偵查而聲請簡易判決處刑，且經桃園縣政府警察局
    楊梅分局報告臺灣桃園地方法院檢察署檢察官移送併案審理
    及臺北市政府警察局大安分局報告臺灣臺北地方法院檢察署
    檢察官移送本院併案審理。
    理  由
一、訊據被告丁○○對於其如犯罪事實(一)、(二)所示之竊盜犯行均
    坦承不諱，惟對於如犯罪事實(三)部分，僅坦承曾於上開時、
    地，未經被害人同意即擅自將被害人所有之上開行動電話1
    支取走等情不諱，而矢口否認有何竊盜之犯行，並辯稱：我
    沒偷的意思，我只是想打電話而已，後來就放回去，我走了
    大約100 公尺，被害人就追過來云云。經查：
（一）如犯罪事實(一)、(二)所示之犯行，業據被告先後於警詢、偵
      查及本院審理時均坦承不諱，且據被害人乙○○、丙○○
      及證人朱瑞瑄於警詢時指述、證述綦詳，且有翻拍自「中
      日便利商店」內監視器錄影帶之照片2 幀，均核與被告所
      為供承大致相符。而上開失竊之海尼根啤酒乙瓶、香菸6
      包係自被告身上查獲，現已發還被害人保管之事實，則有
      臺北縣政府警察局三重分局光明派出所贓物領據、桃園縣
      政府警察局楊梅分局永安派出所贓物認領收據各1 紙在卷
      為佐。準此而論，足徵被告所為自白核與事實相符，其自
      白應可採為證據，如犯罪事實(一)、(二)所示之犯行應認屬實
      。
（二）另被告雖以前詞否認如犯罪事實(三)所示之犯行，惟查，犯
      罪事實(三)所示之犯罪事實，業據被害人甲○○於警詢中指
      訴綦詳，並有翻拍自「喬登美語」內監視器錄影帶之照片
      1 幀附卷足憑，而由前開照片以觀，被告確實於該日有竊
      取被害人甲○○所有之行動電話1 支（MOTOROLA牌、V690
      型，含門號為0000000000號SIM 卡1 張）之動作，是其所
      辯無非圖卸之詞，自無足採信。而上開失竊之行動電話1
      支係自被告身上查獲，現已發還被害人保管之事實，則有
      臺北市政府警察局大安分局搜索扣押筆錄、扣押物品目錄
      表、臺北市政府警察局大安分局贓物認領保管單各1 紙在
      卷為佐。從而，本案事證已臻明確，被告犯行洵堪認定，
      自應依法論科。
（三）綜上各項證據資料以觀，被告確有前揭各項竊盜之犯罪事
      實，其所辯復無足取，是本件事證已臻明確，被告之犯行
      應堪認定。
二、核被告丁○○所為，係犯刑法第320 條第1 項普通竊盜罪。
    被告先後3 次竊盜行為，時間緊接，所犯之犯罪構成要件相
    同，顯係基於概括犯意為之，成立連續犯，應依刑法第56條
    規定，論以普通竊盜一罪，並加重其刑。移送併辦（臺灣桃
    園地方法院檢察署93年度偵字第15192 號、臺灣臺北地方法
    院檢察署93年度偵字第19862 號）關於犯罪事實欄(二)、(三)部
    分之犯罪事實，核與原聲請簡易判決處刑之犯罪事實有連續
    犯之裁判上一罪關係，為原聲請簡易判決處刑效力所及，本
    院自應併予審理。
三、原審依卷內證據資料，認被告犯罪事證明確，而予以論罪科
    刑，固非無見。惟原審未及審酌被告有犯罪事實欄(二)、(三)所
    載之連續竊盜犯行，容有未洽。被告以原審量刑過重為由，
    提起上訴，雖無理由，惟原判決既有上述違法可議之處，自
    應由本院管轄之第二審合議庭撤銷改判。爰審酌被告有如事
    實欄所述之前科紀錄，有台灣高等法院被告全國前案紀錄表
    二份在卷可憑，素行不佳；而被告正值壯年，不思向上，多
    次竊盜他人財務，且於警方查獲後經釋放後，又復再犯，惡
    性非輕，不宜輕縱，且被告供詞反覆，飾詞狡辯，僅坦承部
    分犯行，惟其所竊得之財物價值並非甚鉅，另被害人均業已
    領回被告所竊得之財物等一切情狀，量處如主文所示之刑，
    並諭知如易科罰金之折算標準，以資懲儆。
據上論斷，應依刑事訴訟法455 條之1 第1 項、第3 項、第369
條第1 項前段、第364 條、第299 條第1 項前段，刑法第56條、
第320 條第1 項，罰金罰鍰提高標準條例第1 條前段、第2 條，
判決如主文。
本案經檢察官許智評到庭執行職務。
中　　華　　民　　國　　94　　年　　4 　　月　　28　　日
                  刑事第十三庭  審判長法　官  侯志融
                                      法  官  張宏節
                                      法  官  楊博欽
以上正本證明與原本無異。
如不服本判決，應於送達後10日內向本院提出上訴狀。
　　　　　　　　　　　　　　　　　　　書記官　張玉如
中　　華　　民　　國　　94　　年　　4 　　月　　28　　日
